臺灣高等法院刑事判決　　　　　　　　95年度上訴字第4608號
上　訴　人
即　被　告　乙○○
　　　　　　　　　　現在臺灣宜蘭監獄執行中
上列上訴人因毒品危害防制條例案件，不服臺灣士林地方法院95
年度訴字第847號，中華民國95年10月5日第一審判決（起訴案號
：臺灣士林地方法院檢察署95年度毒偵字第964號），提起上訴
，本院判決如下：
    主  文
上訴駁回。
    事  實
一、乙○○前因施用毒品案件，經原審法院裁定送觀察、勒戒後
    ，認有繼續施用毒品傾向，再送強制戒治，於93年2月20日
    強制戒治執行完畢釋放，經臺灣士林地方法院檢察署檢察官
    以93年度戒毒偵字第16號為不起訴處分。復因偽造文書案件
    ，經原審法院以91年度簡字第1234號判決處有期徒刑5月確
    定，於93年9月8日執行完畢。詎仍不知悔改，又於上開強制
    戒治執行完畢釋放後5年內，基於施用第1級毒品海洛因之概
    括犯意，自94年10、11月間某日起至95年1月25日凌晨零時
    許為警採尿往前回溯5日內之某時止，在臺北市○○區○○
    路157巷16號住處等處，以每星期施用1次之頻率，連續施用
    第1級毒品海洛因多次，嗣於95年1月25日，因經警方通知其
    另涉嫌竊盜案到案說明，經其同意採尿送驗，結果發現尿液
    呈鴉片類嗎啡陽性反應，始知上情。
二、案經臺北市政府警察局士林分局報告臺灣士林地方法院檢察
    署檢察官偵查起訴。
    理  由
一、上揭事實，業經被告乙○○於原審及本院審理時坦承不諱，
    且被告為警查獲後，經採集尿液檢體送驗結果，呈鴉片類嗎
    啡陽性反應，有台灣檢驗科技股份有限公司95年2月17日報
    告編號CH/2006/12227號濫用藥物尿液檢驗報告1紙附卷可稽
    （見偵卷第7頁），足徵被告前開施用第1級毒品海洛因之自
    白與事實相符，堪予採信。又按施用毒品經觀察、勒戒或強
    制戒治執行完畢釋放後，5年內再犯毒品危害防制條例第10
    條之施用毒品罪者，檢察官應依法追訴，毒品危害防制條例
    第23條第2項定有明文。本件被告前因施用毒品案件，經原
    審法院裁定送觀察、勒戒後，認有繼續施用毒品傾向，再送
    強制戒治，於93年2月20日強制戒治執行完畢釋放，經臺灣
    士林地方法院檢察署檢察官以93年度戒毒偵字第16號為不起
    訴處分，有前揭不起訴處分書及本院被告前案紀錄表各1份
    在卷可考。從而，被告確有於93年2月20日強制戒治執行完
    畢釋放後，5年以內再犯毒品危害防制條例第10條第1項之施
    用第1級毒品犯行。故本件事證明確，被告犯行洵堪認定，
    應依法論科。
二、按海洛因為毒品危害防制條例第2條第2項第1款所規定之第1
    級毒品，核被告乙○○所為，係犯毒品危害防制條例第10條
    第1項之施用第1級毒品罪。其施用前後持有毒品之低度行為
    為施用毒品之高度行為所吸收，不另論以持有毒品罪。被告
    行為後，刑法第56條關於連續犯之規定，業於94年2月2日修
    正公布刪除，並於95年7月1日施行，則被告之犯行，因行為
    後新法業已刪除連續犯之規定，此刪除雖非犯罪構成要件之
    變更，但顯已影響行為人刑罰之法律效果，自屬法律有變更
    ，依新法第2條第1項規定，比較新、舊法結果，仍應適用較
    有利於被告之行為時法律即舊法論以連續犯（最高法院95年
    第8次刑事庭會議決議參照）。被告先後多次施用第1級毒品
    海洛因之犯行，時間密接，方法相同，觸犯構成要件相同之
    罪，顯係基於概括犯意為之，為連續犯，應依修正前刑法第
    56條之規定，以一罪論，並加重其刑。被告因偽造文書案件
    ，經原審法院以91年度簡字第1234號判決處有期徒刑5月確
    定，於93年9月8日執行完畢，有本院被告前案紀錄表1份附
    卷可憑，其於有期徒刑執行完畢後，5年以內故意再犯而本
    件有期徒刑以上之罪，構成累犯，依法遞加重其刑。毒品危
    害防制條例第17條規定，犯第10條第1項之罪，供出毒品來
    源，因而破獲者，得減輕其刑，其立法意旨重在鼓勵具體供
    出其上游販毒者，俾資追查該毒梟前手及其上游毒品，以杜
    絕毒品之蔓延與氾濫為目的。倘未因其自白進而查獲毒梟前
    手或其上游毒品者，自不得執此邀本條規定之寬減。被告於
    原審雖供稱於95年過年前，向萬華分局員警說伊的毒品係跟
    誰拿的云云，經原審向臺北市政府警察局萬華分局函詢被告
    是否有於95年1月至7月間，向該局供出毒品來源並因而破獲
    之情事，同局函覆稱：被告曾於95年5月20日晚上9時許，至
    同局偵查隊檢舉犯罪嫌疑人辛嘉芳等人涉嫌施用第1級毒品
    海洛因案，有同局95年9月4日北市警萬分刑字第0954068580
     0號函1紙在卷得考（見原審卷第30頁），被告僅係檢舉他
    人有施用第1級毒品海洛因之犯行，並非供出其所持有毒品
    之來源以供警方查緝，自與毒品危害防制條例第17條所規定
    之要件不符，不得依該條之規定減輕其刑。被告於本院雖供
    稱其於95年1月底，向萬華分局員警說伊的毒品係向郭凱杰
    購得，並帶警員甲○○去查獲。本院函同局查明被告於95年
    1 、2月間，是否曾供出毒品來源，由甲○○警員帶同被告
    查獲毒販。同局函覆稱：被告曾因涉嫌竊盜案，為同局偵查
    隊佐警甲○○等員於95年1月13日查緝到案，復於同日製作
    被告筆錄完竣後，由被告帶同局偵查隊小隊長姜榮壽及偵查
    佐甲○○等2員，前往台北市○○路與福德路口查獲毒販郭
    凱杰，同局並於翌日將郭凱杰依其涉犯毒品危害防制條例第
    10條第2項、第11條之罪，移送台灣士林地方法院檢察署偵
    辦，此有同局96年1月29日北市警萬分刑字第09630659900
    函一件及所附移送書二件在本院卷可按。依被告及郭凱杰移
    送書所載，並未有被告施用毒品，供出毒品來源係取自郭凱
    杰之情事，核與同條例17條供出毒品來源，因而破獲者，得
    減輕其刑之規定不符，不得依該法條減輕其刑。被告請求傳
    喚證人甲○○證明其供出毒品來源並因而破獲，查本院已去
    函同局查明，詳如前述，核無再傳喚證人甲○○到庭作證之
    必要。原審認被告事證明確，依毒品危害防制條例第10條第
    1項，刑法第2條第1項前段、第11條、刑法第56條 (修正前)
    、第47條第1項 (原審誤為修正前)，並審酌被告前曾因施用
    毒品而接受觀察、勒戒及強制戒治執行完畢，且明知毒品之
    危害性卻仍未能戒除惡習而繼續施用，足見其身陷毒癮而難
    以自拔，並考量其犯罪之動機、目的、施用毒品頻率、次數
    ，及施用毒品係戕害自身健康，所生危害非鉅，暨犯罪後尚
    能坦承犯行等一切情狀，量處被告有期徒刑拾月，以資懲儆
    。經核原判決認事用法，均無不當，量刑亦屬妥適。被告上
    訴認其供出毒品來源，應減輕其刑，核無理由，詳如前述，
    應予駁回。
據上論斷，應依刑事訴訟法第368條，判決如主文。
本案經檢察官蔡薰慧到庭執行職務。
中　　華　　民　　國　　96　　年　　3 　　月　　29　　日
　　　　　　　　　刑事第十二庭  審判長法　官  蔡永昌
　　　　　　　　　　　　　　　　　    法　官  施俊堯
　　　　　　　 　 　　　　　　　　　　法　官  張正亞
以上正本證明與原本無異。
如不服本判決，應於收受送達後十日內向本院提出上訴書狀，其
未敘述上訴之理由者並得於提起上訴後十日內向本院補提理由書
（均須按他造當事人之人數附繕本）。
                                      書記官  鄭信昱
中　　華　　民　　國　　96　　年　　3 　　月　　29　　日
附錄：本案論罪科刑法條全文
毒品危害防制條例第10條第1項
施用第一級毒品者，處 6 月以上 5 年以下有期徒刑。
施用第二級毒品者，處 3 年以下有期徒刑。
